【裁判字號】    92,易,2063
【裁判日期】    920731
【裁判案由】    賭博
【裁判全文】
臺灣板橋地方法院刑事判決                        九十二年度易字第二○六三號
    公  訴  人  臺灣板橋地方法院檢察署檢察官
    被      告  乙○○
                甲○○
                丁○○
                丙○○○
右列被告因賭博案件，經檢察官聲請簡易判決處刑（九十二年度偵字第七三五○號）
，本院認應適用通常程序審判，判決如左：
    主  文
乙○○、甲○○、丁○○、丙○○○均無罪。
    理  由
一、按檢察官聲請以簡易判決處刑之案件，經法院認為有第四百五十一條之一第四項
    但書之情形者，應適用通常程序審判之，刑事訴訟法第四百五十二條定有明文。
    本件公訴人以被告乙○○在偵查中自白不諱，被告甲○○、丁○○、丙○○○雖
    矢口否認，惟其賭博之情，已據被告甲○○於警訊坦承並證述屬實，且有賭具、
    賭資扣案足稽，足認定其犯罪，聲請本院以簡易判決處刑，論以被告等四人犯刑
    法第二百六十六條第一項之賭博罪。惟經本院審理後，認被告等四人均應為無罪
    之諭知，因認有同法第四百五十一條之一第四項但書規定之情形，不得逕以簡易
    判決處刑，應適用通常程序審判之，合先敘明。又被告乙○○於審判期日言詞辯
    論時，經合法傳喚無正當理由不到庭，有送達證書在卷可按，本院認其被訴部分
    為應諭知無罪之案件，故不待其陳述逕行判決，併此敘明。
二、公訴意旨略以：被告乙○○、甲○○、丁○○、丙○○○於民國九十二年二月十
    七日晚上六時三十分許，在臺北縣板橋市○○路○段四十七巷一弄九號底之公眾
    得出入之場所，以象棋、骰子為賭具，賭博財物，嗣於同日晚上七時十分許經警
    當場查獲，並扣得賭具象棋一付、骰子十六顆及賭資新臺幣（下同）九千七百元
    ，案經臺北縣政府警察局板橋分局報告偵辦，因認被告等四人所為，均係犯刑法
    第二百六十六條第一項之賭博罪嫌云云。
三、按公訴人認被告乙○○、甲○○、丁○○、丙○○○涉有上揭賭博犯行，無非以
    右開犯罪事實業據被告乙○○自白不諱，而被告甲○○、丁○○、丙○○○等如
    何參與賭博之情形，則已據被告甲○○於警訊時坦承不諱並證述屬實，且有賭具
    及賭資扣案足稽為其論據。惟訊據被告乙○○、甲○○、丁○○、丙○○○等均
    堅決否認有上揭賭博犯行，被告乙○○於簡易程序調查時辯稱：當時伊和甲○○
    經過該處過去看看，伊是有想要賭，但還沒去賭，警察就來了，其他人就一哄而
    散，之後警察告訴伊承認賭博只要罰金就好了，當時伊急著要回去帶小孩，就由
    警員隨便處理等語，被告甲○○辯稱：伊只是陪乙○○經過該處，並沒有參加賭
    博等語，被告丁○○辯稱：當時伊係要回家經過該處，就被警察擋住等語，被告
    丙○○○則辯稱：當時伊在該處土地公廟拜拜，警察來了就叫伊等通通不要動，
    伊並沒有在該處賭博，真正賭博的人都跑了等語。
四、按犯罪事實應依證據認定之，無證據不得推定其犯罪事實，刑事訴訟法第一百五
    十四條定有明文。而所謂證據，係指足以證明被告確有犯罪行為之積極證據而言
    ，該項證據須適於為被告犯罪之證明者，始得採為斷罪之資料；再告訴人之告訴
    ，係以使被告受刑事訴追為目的，是其陳述是否與事實相符，仍應調查其他證據
    以資審認（參照最高法院六十九年臺上字第四九一三號、五十二年臺上字第一三
    ○○號等判例要旨）。又按認定犯罪事實所憑之證據，必須達於一般人均可得確
    信其為真實之程度，而無合理之懷疑存在時，始得據為被告有罪之認定，倘若犯
    罪事實之證明尚未達此一程度，仍有合理之懷疑存在，則應為被告有利之推定，
    仍不能遽為被告有罪之判斷，此亦為刑事訴訟法第一百五十四條，犯罪事實應依
    證據認定之證據裁判原則，及因保障被告人權，無罪推定原則之所在（參見最高
    法院七十六年度臺上字第四九八六號判例、九十一年度臺上字第三九號刑事判決
    等意旨）。經查，被告甲○○、丁○○、丙○○○於警訊、偵審中均堅決否認有
    參與本件賭博犯行，且核諸被告丁○○、丙○○○住處均係在查獲賭博處附近，
    故其上開所辯尚非不可徵信，至被告乙○○雖於警訊、偵查中供認有賭博犯行，
    然核諸其餘被告三人均否認有參與賭博，復未查獲其他參與賭博之人，況據證人
    即查獲警員王任正於本院審理時證稱：伊與同事接獲報案後，到現場時現場的人
    就一哄而散，只剩下被告四人，無法確認被告四人有無賭博等語（見本院九十二
    年六月二十六日訊問筆錄），且衡諸常情，被告乙○○果真有參與賭博，豈有不
    與其他共同賭博之人逃離現場，而仍留滯該處為警查辦之理，是被告乙○○上開
    所辯，亦非完全不可採信，故尚難僅憑其供認即率認其有賭博犯行。從而，綜上
    所述，顯尚難確認被告四人有上揭參與賭博之犯行，此外復查無其他積極證據足
    認被告四人確有上開賭博犯行，是本件不能證明被告四人犯罪，自應均為無罪判
    決之諭知。
據上論斷，應依刑事訴訟法第四百五十二條、第三百零一條第一項、第三百零六條，
判決如主文。
本案經檢察官楊四猛到庭執行職務
中      華      民      國    九十二    年      七      月    三十一    日
                                    臺灣板橋地方法院刑事第六庭
                                        法  官  彭  全  曄
右正本證明與原本無異
如不服本判決，應於判決送達後十日內，向本院提出上訴狀
                                        書記官  梁  宜  庭
中      華      民      國    九十二    年      七      月    三十一    日


司法院資訊處製作；財團法人民間司法改革基金會備份。
